臺灣板橋地方法院刑事判決　　　　　　　93年度易字第1124號
公　訴　人　臺灣板橋地方法院檢察署檢察官
被　　　告　丙○○
上列被告因竊盜等案件，經檢察官提起公訴（93年度偵字第1414
0號）及移送併辦（93年度偵字第17947號），本院判決如下：
    主  文
丙○○共同竊盜，累犯，處有期徒刑陸月，如易科罰金，以參佰
元折算壹日。
    事  實
一、丙○○（前曾於民國91年間因加重竊盜案件，經本院判處有
    期徒刑8 月確定，嗣於93年1 月6 日縮短刑期執行完畢）與
    甲○（原名林建安，俟其到案後，再行審結）於93年7 月28
    日下午4 時20分許，由甲○騎乘懸掛號牌為ＱＷ9 －800 號
    之重型機車（原車號為ＨＸ7 －753 號、引擎號碼為ＳＡ20
    ＥＧ107551號，屬曾政清所有，於93年5 月20日下午11時許
    ，在臺北縣中和市○○路○ 段7 號前遭竊，甲○於同年7 月
    21日左右，在台北縣中和市○○路近建一路附近，自綽號「
    阿棋兄」之成年男子處予以收受，其後再將其妻陳麗纓【原
    名陳燕華，另經檢察官為不起訴處分】所有之輕型機車號牌
    ＱＷ9 －800 號掛在車上，供己騎用，甲○所涉收受贓物罪
    嫌部分，另行審結。）搭載丙○○，於途經臺北市○○路○
    段173 號前，2 人見乙○○所有之男用手提包1 只，放置在
    人行道上，竟共同基於意圖為自己不法所有之犯意聯絡，騎
    近後暫停機車，由丙○○下手竊取該手提包，得手後，旋即
    騎離現場，嗣為乙○○發現，驅車追趕，並在臺北市○○路
    86巷口撞倒甲○所騎之上開機車（另波及柯美綺所騎機車，
    致柯美綺人車倒地而受有胸骨挫傷之傷害，但傷害部份未據
    告訴），2 人見狀，立即棄車逃逸無蹤，經警採集機車置物
    箱內之統一發票上指紋送驗比對發現係甲○之指紋，始查悉
    上情。
二、案經被害人乙○○訴由臺北市政府警察局大安分局移送臺灣
    板橋地方法院檢察署檢察官偵查起訴。
    理  由
一、訊據被告丙○○對於上揭犯罪事實坦承不諱，同案被告甲○
    於警詢、偵訊及本院訊問時亦供認有於上開時、地騎車搭載
    被告丙○○拿取告訴人乙○○之手提包等情屬實，並據證人
    即告訴人乙○○先後於警詢及本院審理時證述甚詳，且有告
    訴人乙○○具名之臺北市政府警察局大安分局受理刑事案件
    報案三聯單、臺北市政府警察局大安分局一般刑案紀錄（通
    報）單、刑案現場勘查紀錄表、現場搜證照片資料（現場遺
    留之車牌ＱＷ9 －800 號機車照片6 張）、內政部警政署刑
    事警察局93年7 月27日刑紋字第0930176268號鑑驗書暨指紋
    卡、統一發票附卷可稽。本案事證明確，被告丙○○犯行堪
    以認定。
二、核被告丙○○所為，係犯刑法第320 條第1 項普通竊盜罪。
    被告丙○○與同案被告甲○間，有犯意聯絡、行為分擔，應
    論以共同正犯。又被告丙○○前曾於91年間因加重竊盜案件
    ，經本院判處有期徒刑8 月確定，嗣於93年1 月6 日縮短刑
    期執行完畢，此有臺灣高等法院被告全國前案紀錄表在卷可
    稽，其於執行完畢後5 年之內再犯本件有期徒刑以上之罪，
    為累犯，依法應加重其刑。爰審酌被告素行、犯罪之動機、
    目的、手段、方法、犯罪所生損害及犯罪後尚知坦承犯行之
    態度等一切情狀，量處如主文所之刑，並諭知易科罰金之折
    算標準，以示懲戒。
三、另93年度偵字第17947 移送併辦部分：
  (一)併辦意旨略以：被告甲○、丙○○共同意圖為自己不法所有
    ，連續於(一)93年7 月22日零時許，在臺北市○○路394 巷48
    號前，以不詳方式打開吳麗玉所有之ＥＱＥ－130 號輕機車
    置物箱，竊取吳麗玉所有之皮包1 個（內含
    豐銀行信用卡1 張、臺北商業銀行信用卡1 張、渣打銀行信
    用卡1 張、臺北商業銀行金融卡1 張、郵局金融卡1 張、健
    保ＩＣ卡1 張、汽車駕照1 張、行照1 張、衣蝶卡1 張、新
    台幣15000 元、黑色皮夾、安麗直銷卡1 張）；(二)同年7 月
    24 日16 時10分許，在臺北市○○區○○路1 段33號前，竊
    取朱博明所有之皮夾1 個（內含
    張、機車駕照1 張）；(三)同年7 月31日20時許，在臺北縣中
    和市○○路10號前，竊取謝孟蒼所有之公事包1 個（內含身
    分證1 張、台新銀行存摺、合作金庫存摺），嗣於同年8 月
    4 日16時許，為警在臺北縣中和市○○路○ 段135 巷17號查
    獲，並扣得吳麗玉之
    打銀行信用卡1 張、健保ＩＣ卡1 張、汽車駕照1 張、衣蝶
    卡1 張、安麗直銷卡1 張及朱博明之
    盜罪嫌。
  (二)按犯罪事實應依證據認定之，無證據不得認定犯罪事實；又
    不能證明被告犯罪者，應諭知無罪之判決，刑事訴訟法第15
    4 條第2 項、第301 條第1 項分別定有明文。又犯罪事實之
    認定，應憑真實之證據，倘證據是否真實尚欠明確，自難以
    擬制推測之方法，為其判斷之基礎，最高法院著有53年臺上
    字第65 6號判例可循。且刑事訴訟上證明之資料，無論其為
    直接或間接證據，均須達於通常一般之人均不致有所懷疑，
    而得確信其為真實之程度，始得據為有罪之認定，若其關於
    被告是否犯罪之證明未能達此程度，而有合理懷疑之存在，
    致使無從形成有罪之確信，根據「罪證有疑，利於被告」之
    證據法則，即不得遽為不利被告之認定，亦有最高法院76
    年臺上字第4983號判例闡示甚明。
  (三)經查：
    1.被告丙○○於警詢、偵訊及本院審理時均堅詞否認涉有上
      開犯行，辯稱：查扣之證件都是從甲○家中搜出來的，當
      時我剛好在甲○家中，是警察持搜索票到甲○家，警察叫
      甲○拿出
      面有一堆其他人的證件，另外有1 、2 張金融卡放在桌上
      ，這些證件不是我跟甲○一起去偷的，我都不知情等語。
    2.且告訴人朱博明、謝孟蒼、吳麗玉於警詢時之指訴及渠等
      具名之贓物認領保管單，至多僅足證明渠等之財物確有失
      竊之事實，告訴人等均未證述有目擊被告丙○○或何人著
      手行竊之情節，是尚無從僅以告訴人等警詢之指訴遽為被
      告丙○○不利之認定。
    3.另據證人施俊雄即臺北縣政府警察局新店分局偵查員於偵
      查中證稱：「因有人檢舉有人吸毒，我們申請搜索票前去
      ，查獲地點平常是甲○、陳麗纓所居住之地點，扣案之贓
      物是在甲○、陳麗纓住的房間內搜出的，丙○○沒有住在
      這裡。」等語，並有本院93年度聲搜字第2182號（受搜索
      人陳麗纓、執行處所：臺北縣中和市○○路135 巷17號3
      樓）之搜索票影本、台北縣政府警察局新店分局搜索筆錄
      、扣押物品目錄表等在卷可稽，足認上開證件查獲之地點
      係同案被告甲○之住處，並非被告丙○○之住處。另同案
      被告甲○於警詢時供稱：「不知查獲之證件是何人所有，
      不是我夥同陳麗纓、丙○○偷的。」等語，是並無積極證
      據證明查獲之證件為被告丙○○所竊取或被告丙○○與同
      案被告甲○間就此部分有何犯意聯絡、行為分擔之竊盜共
      犯行為。
  (四)綜上，公訴人所舉上開證據，均不足以證明被告丙○○確有
    上開移送併案之竊盜犯行，本院復查無其他積極事證足認被
    告丙○○涉有上開竊盜犯嫌，併案意旨所指被告丙○○此部
    分之竊盜罪嫌不足，與前開有罪部分即無連續犯之裁判上一
    罪關係，自應退回檢察官另為適當之處理，附此敘明。
四、被告甲○部分，俟其到案後，再行審結。
據上論斷，應依刑事訴訟法第299 條第1 項前段，刑法第28條、
第320 條第1 項、第47條、第41條第1 項前段，罰金罰鍰提高標
準條例第1 條前段、第2 項，判決如主文。
本案經檢察官鄭鑫宏、杜慧玲提起公訴，檢察官張慶林到庭執行
職務。
中　　華　　民　　國　　94　　年　　2 　　月　　22　　日
                  刑事第十二庭  審判長法  官  樊季康
                                      法　官  劉元斐
                                      法  官  陳明珠
以上正本證明與原本無異
如不服本判決應於送達後10日內向本院提出上訴狀
                                      書記官　陳慧儷
中　　華　　民　　國　　94　　年　　2 　　月　　22　　日
附錄本案論罪科刑法條全文：
中華民國刑法第320條
意圖為自己或第 3 人不法之所有，而竊取他人之動產者，為竊盜
罪，處五年以下有期徒刑、拘役或五百元以下罰金。
意圖為自己或第 3 人不法之利益，而竊佔他人之不動產者，依前
項之規定處斷。
前二項之未遂犯罰之。
